# 关于第一次投资中的波折~~

提问人：wu02bj 时间：2012-07-16 22:27:11
我公司通过两家银行按约定出资 1000 人民币，按出资日等值美元折价汇出。其中一家因外管局的审批信息有问题当日不能入帐被退回，联络老板次日再汇。这样分成了两批。第二天因汇率波动比前一天多汇了近 2 万美金。 问题一，记帐汇率按？我个人认为重大事项，均按各自当天的汇率入帐，以 1000 万元为帐面投资额。 问题二，因涉及外币折算，即实际汇出的美元0.07元人民币的差异。即付款如 160 万美元折算为人民币为 1000 万元零柒分。我公司直接四舍五入忽略了，但被投资方的事务所验资时将此0.07元视为资本公积披露了。 咋整？ 请赐教。

回答人：chenyiwei
回复 wu02bj 的帖子
应按实际到账日汇率确认实际收到的货币资金和相应的权益增加额。权益增加额大于新增人民币注册资本的部分，根据股东之间的约定作为资本公积或者负债处理。
当然，因为该差额很小（本案例中只有0.07元），基于重要性原则，在确保新增人民币实收资本 1000 万元整不便的前提下，也可对货币资金和资本公积的确认采取简化处理方式，即货币资金确认为 1000 万元整，相应资本公积为零。

提问人：wu02bj 时间：2012-07-18 22:36:14
回复 chenyiwei 的帖子
谢谢您的指教，请问，像如上的长期投资业务和公司增资等重大事项按实际发生日汇率来计量，而日常的业务按月初汇率记帐，月末调整汇兑损益，如果外汇管理采用这样的财务制度，有问题吗？说实话，新准则外币业务没太懂。。。。。
另外，公司如果除了投资以下还会从事一些集团内的支援，培训等活动，产生的收入列主营收入，主营成本怎么做？？？可否支出类直接走管理和销售费等？？

回答人：chenyiwei
1 、这实际上体现了要求对权益类项目和外币非货币性项目按历史汇率计量而外币货币性项目在期末调整汇兑损益的要求。一般在汇率波动不大的情况下，差异在重要性水平之内。 2 、应尽可能区分直接对应于该收入的成本。